臺灣高等法院刑事裁定
110年度聲再字第40號
再審聲請人
即受判決人  鍾清龍（原名廖清龍）



上列再審聲請人即受判決人因傷害案件，對於本院83年度上易字
第3455號，中華民國83年7月13日第二審確定判決（原審案號：
臺灣臺北地方法院士林分院〈現已改制為臺灣士林地方法院〉83年
度自字第92號），聲請再審，本院裁定如下：
    主  文
再審之聲請駁回。 
    理  由
一、再審聲請意旨略以：原確定判決無憑無據即認定告訴人陳燈
    圳是被鐵棍所傷，並稱因告訴人較弱小，搶不贏鐵棍。然告
    訴人竟能全身無傷逃離案址，現場住戶又無法證實有鐵棍在
    戶外，是原審判決顯然濫判，被告應受無罪之諭知云云。
二、按法院認為無再審理由者，應以裁定駁回之；經前項裁定後
    ，不得更以同一原因聲請再審，刑事訴訟法第434條第1項、
    第3項定有明文，係本於一事不再理原則而為設計、規範，
    以維持裁判的安定性。所謂「同一原因」，係指同一事實之
    原因而言（最高法院24年度總會決議參照）。又法院認為聲
    請再審之程序違背規定者，應以裁定駁回之，同法第433條
    前段亦有明文。
三、經查，再審聲請人即受判決人鍾清龍（原名廖清龍，於民國
    101年8月8日更名）所指案發現場無查扣鐵棍、案發地住戶
    亦未證述現場有鐵棍等情，前曾提出再審而經本院以104年
    度聲再字第335號、第436號、第487號等裁定認其所主張為
    無理由予以駁回，後聲請人再以相同主張聲請再審，亦經本
    院以109年度聲再字第235號、316、350、495、558號等裁定
    認違反前揭刑事訴訟法第434條第3項「不得更以同一原因聲
    請再審」規定，違背法定程式而駁回在案等情，有上開各裁
    定附卷可稽。是聲請人本件再以現場無查扣鐵棍、案發地住
    戶亦未證述現場有鐵棍為由提起本件再審，顯係於再審經法
    院以無理由駁回後，以同一原因聲請再審，揆諸前揭刑事訴
    訟法第434條第3項規定，其聲請人聲請再審之程序顯然違背
    規定，且無從補正，其聲請為不合法，即應予駁回。
四、末按聲請再審之案件，除顯無必要者外，應通知聲請人及其
    代理人到場，並聽取檢察官及受判決人之意見。但無正當理
    由不到場，或陳明不願到場者，不在此限。前項本文所稱「
    顯無必要者」，係指聲請顯屬程序上不合法且無可補正或顯
    無理由而應逕予駁回，刑事訴訟法第429條之2、法院辦理刑
    事訴訟案件應行注意事項第177條之4定有明文。然本件再審
    聲請既有上述程序違背規定之處，於法不合且無從補正，本
    院認無踐行通知聲請人到場並聽取檢察官意見等程序之必要
    ，附此敘明。
據上論斷，應依刑事訴訟法第433條前段，裁定如主文。
中　　華　　民　　國　　110 　年　　1 　　月　　29　　日
                  刑事第十五庭  審判長法　官  林怡秀
                                      法　官  陳信旗
                                      法　官　古瑞君
以上正本證明與原本無異。
不得抗告。
                                      書記官  林君縈
中　　華　　民　　國　　110 　年　　1 　　月　　29　　日